臺灣高等法院臺中分院刑事判決　　　　　民國九十一年度上易字第二八二號
　　上　訴　人　臺灣苗栗地方法院檢察署檢察官
　　被　　　告　丁○○
右上訴人因被告竊盜案件，不服臺灣苗栗地方法院中華民國九十年十二月廿五日第一
審判決（民國九十年度易字第七四一號，起訴案號：臺灣苗栗地方法院檢察署民國九
十年度偵字第四四八○號；併辦案號：臺灣臺中地方法院檢察署九十年度偵字第二二
七六八號），提起上訴，本院判決如左：
    主    文
原判決撤銷。
丁○○共同連續攜帶兇器竊盜，處有期徒刑捌月。
    事    實
一、丁○○前於民國九十年間，因業務過失致人於死案件，經臺灣桃園地方法院於九
    十年六月十五日，判處有期徒刑七月，緩刑三年，現正緩刑中。仍不知慎行，於
    九十年六月十四日晚上九時許，行經苗栗縣苗栗市○里○道○○○道路二十一公
    里又一百公尺處，因見乙○○所有車號二Ｑ－一三八五號自用小客車，遭不詳姓
    名、年籍之人開啟，車窗玻璃破損，前座二只椅子亦遭人拔除，認有機可趁，竟
    意圖為自己不法之所有，徒手開啟該自小客車右邊之置物箱及後行李箱並翻動，
    因未見有物品放置其內，旋即離去，而未得逞。丁○○復基於概括之犯意，與盧
    東裕（另案偵辦）共同意圖為自己不法之所有，攜帶可供兇器使用之剪刀一把，
    起子三支，於九十年十二月廿二日晚七時三十分許，在台中市○○路九六四巷口
    ，由盧東裕把風，丁○○以上開工具敲破戊○○所有停於該處路旁之三Ｓ－二一
    六九號自用小客車車窗玻璃，竊取車內ＣＤ音響一台、照相機一台、手機一支、
    行車執照一枚、高速公路通行回速票七張及零錢新台幣（下同）一百五十元後與
    盧東裕離去，嗣二人又於同年月廿三日下午五時四十五分許，在台中市○○路忠
    明中學旁，以同一方式利用同上工具敲破車窗玻璃，竊取甲○○所有五Ｃ－五一
    三七號自小客車內之ＣＤ音響一台、照相機一台、液晶七吋螢幕、ＣＤ解碼盒及
    手機等物，得手後欲逃離現場之際，為甲○○發現，報警當場逮獲盧東裕，而丁
    ○○則趁隙逃逸，並起出汽車音響及照相機等贓物。
二、案經苗栗縣警察局苗栗分局報請臺灣苗栗地方法院檢察署檢察官偵查起訴及移送
    併辦。
    理    由
一、被告丁○○經傳未到庭，其對於行竊乙○○二Ｑ－一三八五號自用小客車內財物
    未遂之事實，已於警訊及原審偵審中坦承不諱，並有在該車右側車門處採得一枚
    指紋經鑑定結果，與其左手拇指指紋相符之採證照片一幀、內政部警政署刑事警
    察局九十年七月廿七日刑紋字第０一六０三五七號鑑驗書一份在卷可稽，此部分
    事證明確。至其與盧東裕攜帶剪刀、起子等作案工具先後竊取三Ｓ－二一六九號
    及五Ｃ－五一三七號自小客車內財物之事實，亦據同案被告盧東裕於警訊中供明
    ，復經被害人謝宏明、甲○○及證人王金池指證歷歷，並有贓物領據一紙及用以
    行竊之工具剪刀一把、起子三支之照片一幀在卷可稽，此部分事證亦甚明確，被
    告犯行堪予認定。
二、按被告所攜帶用以行竊之工具剪刀一把及螺絲起子三支，在客觀上均可供兇器使
    用，是核被告所為，關於行竊二Ｑ－一三八五號自小客車內財物未得逞部分，係
    犯刑法第三百二十條第三項、第一項之竊盜未遂罪，其餘二次行竊部分，則犯同
    法第三百二十一條第一項第三款之攜帶兇器竊盜罪，此二次竊盜行為係與盧東裕
    共同為之，二人有犯意聯絡、行為分擔，為共同正犯，被告多次行竊，時間緊接
    ，犯罪構成要件相同，顯係基於概括之犯意反覆所為，應依連續犯擇其中犯情較
    重之竊取五Ｃ－五一三七號自小客車內財物之該次犯行論以一罪並加重其刑。又
    被告與盧東裕共同行竊部分雖未經起訴，但與已起訴之行竊二Ｑ－一三八五號自
    小客車財物部分既有連續犯之裁判上一罪關係，本院自得併予審理。乃原審就被
    告與盧東裕共同行竊部分未及斟酌審判，難認允當，檢察官上訴意旨以此指摘原
    判決不當，為有理由，應由本院將原判決撤銷改判，爰審酌被告犯罪之動機、手
    段、所生危害及其素行非佳等一切情狀，量處如主文第二項所示之刑，以資懲儆
    。
三、被告經合法傳喚，無正當理由不到庭，應不待其陳述，逕行判決。
四、據上論斷，應依刑事訴訟法第三百六十九條第一項前段、第三百六十四條、第二
    百九十九條第一項前段、第三百七十一條、刑法第三百二十一條第一項第三款、
    第二十八條、第五十六條，判決如主文。
本案經檢察官丙○○到庭執行職務。
中      華      民      國      九十一   年       三      月     十三   日
                                    臺灣高等法院臺中分院刑事第二庭
                               審判長法  官  陳  欣  安
                                                法  官  蔡  聰  明
                                                法  官  吳  重  政
右正本證明與原本無異。
不得上訴。
                                                書記官  紀  美  鈺
中      華      民      國      九十一   年       三      月     十三   日
                                                                        Ｉ
